臺灣新北地方法院民事判決
110年度訴字第2860號
原      告  黃添丁  
被      告  李仁定  
訴訟代理人  李尚侖  
上列當事人間請求返還消費借貸款事件，經本院於民國111年2月
9日言詞辯論終結，判決如下：
    主  文
一、原告之訴駁回。
二、訴訟費用由原告負擔。
    事實及理由
壹、程序事項：
    按訴狀送達後，原告不得將原訴變更或追加他訴，但被告同
    意者，不在此限；被告於訴之變更或追加無異議，而為本案
    之言詞辯論者，視為同意變更或追加；不變更訴訟標的，而
    補充或更正事實上或法律上之陳述者，非為訴之變更或追 
    加；原告於判決確定前，得撤回訴之全部或一部。但被告已
    為本案之言詞辯論者，應得其同意；訴之撤回應以書狀為之
    。但於期日，得以言詞向法院或受命法官為之，民事訴訟法
    第255條第1項第1款、第2項、第256條、第262條第1項、第2
    項分別定有明文。經查，原告起訴請求被告李老吉及李仁定
    應返還原告新台幣(下同)200萬元。嗣因本院查明被告李老
    吉於原告起訴前即民國103年10月21日已死亡，原告乃於111
    年1月10日本院言詞辯論程序當庭撤回對於李老吉之起訴，
    並追加聲明：被告應將彰化縣○○鄉○○村○○路000○00號房屋（
    下稱系爭房屋）及九分水田地返還原告。復於111年1月17日
    具狀補充說明請求返還九分水田地之地號為彰化縣○○鄉○○村
    ○○段○○○段000地號土地、彰化縣○○鄉○○段000000地號土地(
    下合稱系爭土地)等情，有民事起訴狀、言詞辯論筆錄、民
    事陳報狀在卷可參（本院卷第11頁、第79頁、第123頁）。
    經核，原告撤回李老吉之起訴，係於被告為本件言詞辯論前
    所為，依前開規定，原告撤回無需經被告同意即生撤回之效
    力。另被告對於原告追加聲明無異議，而為本案之言詞辯論
    等情，有言詞辯論筆錄在卷可證。因此，原告所為訴之追加
    ，核與前揭規定相符，應予准許。至於111年1年17日具狀補
    充九分水田地之地號係屬補充事實上之陳述，而非訴之變更
    或說明，併予敘明。
貳、實體事項：
一、原告主張：訴外人李老吉入贅到伊家，卻於埔鹽鄉公所登記
    為結婚，並將伊母親即訴外人黃洪垂之姓氏變更為洪垂，有
    意搶伊的財產，結婚後又住在伊家，吃穿住用淘空伊所有之
    兩塊九分水田地。又系爭房屋為伊購買，被告未通知即將系
    爭房屋出售以購買新北市○○區○○街00號的房屋。李老吉發生
    車禍於臺北馬偕醫院住院開刀，醫療費用共計13萬700元，
    被告於102年3月間還款30萬元，顯示被告承認上述財務情況
    。而李老吉已死亡，父債子還，被告應返還200萬元、系爭
    房屋及水田地等語。並聲明：㈠被告應給付原告200萬元。㈡
    被告應將坐落於彰化縣○○鄉○○村○○路000○00號房屋返還予原
    告。㈢被告應將坐落於彰化縣○○鄉○○村○○段○○○段000地號土
    地返還予原告。㈣被告應將坐落於彰化縣○○鄉○○段000000地
    號土地返還予原告。
二、被告則以：系爭土地與伊無關，伊連看都沒有看過，也不在
    伊名下，是原告自己賣掉把錢拿去台北做生意。系爭房屋是
    伊讀書時父母親幫伊購買的，登記在伊名下。伊沒有欠原告
    200萬元等語，資為抗辯。並聲明：原告之訴駁回。
三、按當事人主張有利於己之事實者，就其事實有舉證之責任，
    民事訴訟法第277 條本文亦定有明文。因此，民事訴訟如係
    由原告主張權利者，應先由原告負舉證之責，若原告先不能
    舉證，以證實自己主張之事實為真實，則被告就其抗辯事實
    即令不能舉證，或其所舉證據尚有疵累，亦應駁回原告之請
    求（最高法院17年上字第917 號判例參照）。本件原告起訴
    請求被告給付200萬元及返還系爭房屋、土地，自應先就被
    告欠款、其為系爭土地及系爭房屋之所有權人而遭被告無權
    占有或無權處分等有利於己事實，負舉證責任。然原告就請
    求被告返還200萬元部分，僅提出自行記載付出金額之信封
    ，此外，並無其他佐證資料供本院審究，本院無從認定該記
    載之真實性，而為有利於原告之認定。其次，原告就請求被
    告返還系爭房屋及土地部分，雖提出不動產預定買賣契約書
    、簽條等件為證。然觀諸不動產預定買賣契約之買受人雖為
    原告，但買賣標的物僅記載：土地標示，埔心鄉瓦厝段第Ο
    (模糊不清)號連72則000八0公頃全部(本院卷第17至21頁)，
    是否即為系爭房屋坐落基地，並無從認定。再者，原告所稱
    請求被告返還之系爭房屋實為該不動產買賣契約中賣方黃麗
    華之住址，更難推論系爭房屋即為買賣契約之買賣標的物。
    又本院依職權函詢地政機關有關系爭房屋之異動索引，經彰
    化縣溪湖地政事務所函復：系爭房屋並無辦理建物第一次登
    記，並無地籍資料等情，有彰化縣溪湖地政事務所111年1月
    2日溪地一字第1110000422號函文附卷可稽(本院卷第147頁)
    。本院復依職權於地政機關網頁輸入系爭土地之地號，亦查
    無該地號之相關資料等情，有網頁列印資料在卷可考(本院
    卷第153頁、第155頁)。基上，原告所提供請求被告返還系
    爭房屋及土地資料是否正確性已有疑義，致本院無從依原告
    所提出之資料查明系爭房屋、土地之權利歸屬。而原告亦未
    提出其他具體佐證資料以實其說，被告既否認上情，自難認
    定已盡舉證之責。
四、結論：原告請求被告返還200萬元、系爭房屋、土地等情，
    均未盡舉證責任。從而，原告請求被告應給付原告200萬元
    、將將坐落於彰化縣○○鄉○○村○○路000○00號房屋、坐落於彰
    化縣○○鄉○○村○○段○○○段000地號土地、坐落於彰化縣○○鄉○○
    段000000地號土地，返還予原告，均為無理由，應予駁回。
五、本件事實、證據已經足夠明確，兩造所提出的攻擊或防禦方
    法及所用的證據，經過本院斟酌後，認為都不足以影響到本
    判決的結果，因此就不再逐項列出，併此說明。
六、據上論結：本件原告之訴為無理由，因此判決如主文。
中　　華　　民　　國　　111 　年　　3 　　月　　9 　　日
                  民事第七庭    法　官　王婉如
以上正本係照原本作成。
如對本判決上訴，須於判決送達後20日內向本院提出上訴狀。如
委任律師提起上訴者，應一併繳納上訴審裁判費。
中　　華　　民　　國　111 　　年　　3　　 月　　9　 　日
                                書記官  鄔琬誼